【裁判字號】    92,易,50
【裁判日期】    920919
【裁判案由】    賭博
【裁判全文】
臺灣彰化地方法院刑事判決                            九十二年度易字第五號
    公  訴  人  臺灣彰化地方法院檢察署檢察官
    被      告  戊○○
    被      告  丁○○
右列被告因賭博案件經檢察官提起公訴（九十一年度偵字第六八七五號），本院判決
如左：
    主      文
戊○○連續幫助意圖營利，聚眾賭博，處有期徒刑肆月，如易科罰金以參佰元折算壹
日。
丁○○連續意圖營利，供給賭博場所，處有期徒刑肆月，如易科罰金以參佰元折算壹
日。
    事      實
一、丁○○意圖營利併基於概括之犯意，自民國（下同）九十一年九月三十日起至十
    月二日十六時三十分許，提供其位於彰化縣溪湖鎮○○里○○路底大菜市場後門
    斜對面（重劃前地號為溪湖鎮○○○○段四四一之一，重劃後為溪湖鎮○○段九
    七八地號）鐵皮屋出租予乙○○作為賭博場所。由意圖營利併基於概括之犯意之
    乙○○（俟到案後另結）聚集劉定虎、邱乾舜、許金蓮、蔡陳阿菊、藍明田、黃
    福成、張正雄、洪坤騰、賴國樑、楊銅河、張溪松、李芳陵、邱其祥、李賴圓、
    陳炯志、張吳秀忍、邱聰清、賴金安、張金能、陳振三、蘇永福、李松田、陳世
    泰、許石有、蔡沈秀英、黃碧媛、陳惠鳳、謝麗霞、楊斗星、涂義松、王世朋、
    張金泉、己○○、陳仁和、陳月娥、丙○○○、黃寶龍、陳皇守、詹範仲、鍾月
    鳳、郭淑鋅、林黎鳳、黃萬銘、劉炳煌、李唯平、吳穗津、莊萬得、余炳南、賴
    瑞章等人（另由警方依社會秩序維護法處理）以骰子一顆押注賭博財物，乙○○
    並邀戊○○擔任會計及清場工作，並僱用甲○○（俟到案後另結）擔任載運賭客
    之司機工作，以幫助其主持賭場。凡押中賭贏者，依不同之賠率提供一至四倍不
    等之彩金；未押中者，賭金則歸莊家所有。嗣於當日十六時三十分許，為警當場
    查獲，並扣得乙○○所有供賭博用之骰子五粒、押注表一張、押盤蓋一個、盤子
    二個、號碼牌六個、手提無線電二支、賭資新台幣（下同）一萬二千五百八十元
    及抽頭金一千五百元。
二、案經彰化縣警察局溪湖分局報告臺灣彰化地方法院檢察署檢察官偵查起訴。
    理      由
一、訊據被告丁○○坦承上開犯行，被告戊○○則矢口否認涉有右揭幫助聚眾賭博之
    犯行，辯稱：伊僅係在場賭博而已云云。惟查，同案被告乙○○於警訊時對於右
    揭時地被告丁○○提供賭博場所、伊僱用戊○○擔任現場會計負責輸贏之收賠工
    作等事實均供述明確，在場證人張溪松亦於警訊中供稱：戊○○在現場整理桌面
    押注之賭資輸贏互找等語明確，足見被告戊○○所辯，委無足採，此外，並有在
    場證人劉定虎、邱乾舜、許金蓮、蔡陳阿菊、藍明田、黃福成、張正雄、洪坤騰
    、賴國樑、楊銅河、李芳陵、邱其祥、李賴圓、陳炯志、張吳秀忍、邱聰清、賴
    金安、張金能、陳振三、蘇永福、李松田、陳世泰、許石有、蔡沈秀英、黃碧媛
    、陳惠鳳、謝麗霞、楊斗星、涂義松、王世朋、張金泉、己○○、陳仁和、陳月
    娥、丙○○○、黃寶龍、陳皇守、詹範仲、鍾月鳳、郭淑鋅、林黎鳳、黃萬銘、
    劉炳煌、李唯平、吳穗津、莊萬得、余炳南、賴瑞章等人於警訊時之供詞可資佐
    證，復有右揭賭具、賭資及抽頭金扣案足稽，是被告等犯行均堪以認定。
二、核被告丁○○所為係涉犯刑法第二百六十八條前段之意圖營利提供賭博場所罪，
    被告戊○○係幫助被告乙○○擔任賭場會計及清場工作，係觸犯同條後段之聚眾
    賭博罪之幫助犯。被告二人上開犯行，時間緊接，顯係基於概括之犯意，各自觸
    犯構成要件相同之罪名，應依連續犯論以一罪，並加重其刑，公訴人雖僅起訴一
    部（九十一年十月二日十六時三十分許之行為），但效力及於全部，本院應併於
    審究。因被告戊○○係幫助犯，故依刑法第三十條第二項規定減輕其刑。爰審酌
    被告二人犯罪之動機、方法、所生危害暨被告丁○○犯後坦承犯行態度良好、被
    告戊○○否認上開犯行等一切情狀，分別量處如主文所示之刑，併均諭知易科罰
    金之折算標準，以示懲儆。另扣案之物係被告乙○○所有供犯罪所用之物，應於
    被告乙○○判決時併依法宣告沒收之。
三、被告乙○○、甲○○二人俟到案後另行審結。
據上論斷，應依刑事訴訟法第二百九十九條第一項前段，刑法第五十六條、第二百六
十八條、第三十條第二項、第四十一條第一項前段，罰金罰鍰提高標準條例第一條前
段、第二條，判決如主文。
本案經檢察官林裕斌到庭執行職務
中      華      民      國      九十二      年      九    月    十九    日
              臺灣彰化地方法院刑事第三庭
                                    法      官      施  坤  樹
右正本證明與原本無異。
如不服本判決，應於判決送達後十日內，向本院提出上訴狀( 須附繕本 )。
                                    法院書記官      陳  文  俊
中      華      民      國      九十二      年      九    月    廿六    日
刑法第二百六十八條
意圖營利，供給賭博場所或聚眾賭博者，處三年以下有期徒刑，得併科三千元以下罰
金。


司法院資訊處製作；財團法人民間司法改革基金會備份。
